【裁判字號】    88,易,3445
【裁判日期】    890322
【裁判案由】    恐嚇
【裁判全文】
臺灣臺南地方法院刑事判決                        八十八年度易字第三四四五號
    公  訴  人  臺灣臺南地方法院檢察署檢察官
    被      告  乙○○
右列被告因恐嚇案件，經檢察官提起公訴（八十八年度營偵字第一六六八號），本院
判決如左：
    主  文
乙○○以加害生命、身體之事，恐嚇他人，致生危害於安全，處有期徒刑參月，如易
科罰金，以參佰元折算壹日，緩刑貳年。扣案水果刀壹支沒收。
    事  實
一、乙○○與甲○○○為夫妻關係，二人於民國八十八年十月二十八日下午三時許，
    在臺南縣新營市○○街一○○號家中，因細故發生爭執，乙○○竟持前址家中之
    水果刀一把，揚言要殺甲○○○，以加害生命、身體之事，恐嚇甲○○○，使甲
    ○○○心生畏懼，致生危害於安全。嗣經甲○○○報警查獲上情，並查扣乙○○
    所有供恐嚇所用之水果刀一支。
二、案經甲○○○訴由臺南縣警察局新營分局報告臺灣臺南地方法院檢察署檢察官偵
    查起訴。
    理  由
一、訊據被告乙○○對於上揭事實坦承不諱，經核與告訴人甲○○○於警訊中所述被
    害情節相符，且有被告持以恐嚇告訴人之水果刀一支扣案可稽，被告自白應堪採
    為真實。本件事證明確，被告犯行堪以認定。
二、核被告以加害生命、身體之事，恐嚇他人，致生危害於安全，所為係犯刑法第三
    百零五條之單純恐嚇罪。爰審酌被告因與其妻即告訴人發生爭執，一時氣憤而持
    刀恐嚇告訴人，對於告訴人之生命、身體安全形成相當之危險，惟並未實際傷害
    告訴人之犯罪情狀，被告事後坦承犯行，並於本院審理時當庭向告訴人道歉，顯
    已有悔意之態度，以及告訴人於本院審理時表明不願繼續追究被告責任等一切情
    狀，量處如主文所示之刑，並諭知易科罰金之折算標準，以資懲儆。又被告前未
    曾受有期徒刑以上刑之宣告，有臺灣高等法院被告全國前案記錄表在卷可憑，其
    經此教訓後，應知所警惕，信無再犯之虞，本院因認所宣告之刑以暫不執行為適
    當，併諭知緩刑二年，以勵自新。另扣案水果刀一支，為被告持以恐嚇告訴人之
    物，且為被告所有，業據被告供承在卷，併依法宣告沒收。
據上論斷，應依刑事訴訟法第二百九十九條第一項前段，刑法第三百零五條、第四十
一條、第三十八條第一項第二款、第七十四條第一款，罰金罰鍰提高標準條例第一條
前段、第二條，判決如主文。
本案經檢察官陳俊秀到庭執行職務。
中    華    民    國      八十九    年      三        月      二十二    日
                              臺灣臺南地方法院刑事第四庭
                                      法  官  吳  坤  芳
右正本證明與原本無異。
如不服本判決，應於判決送達後十日內向本院提出上訴狀( 應附繕本 )。
                                      書記官  馬  愛  君
中    華    民    國      八十九    年      三        月      二十二    日
附錄本案論罪科刑法條全文：
刑法第三百零五條：以加害生命、身體、自由、名譽、財產之事，恐嚇他人，致生危
                  害於安全者，處二年以下有期徒刑、拘役或三百元以下罰金。


司法院資訊處製作；財團法人民間司法改革基金會備份。
